

# Maximilian Schaum

Software Engineer Frontend React. JS

**\** 01622715832

https://max-s-resume.netlify.app/

• 12529 Schönefeld, Deutschland

#### ZUSAMMENFASSUNG

Zuverlässiger und motivierter Full-Stack Webentwickler mit langer IT-Erfahrung. Spezialisiert auf Front-End Entwicklung mit React.js, mit viel Erfahrung im Back-End. Leidenschaft zum kreativen Lösen von konkreten Problemen mit Hilfe des Webs. Anpassungsfähiger und lernbereiter Team-Player, mit der Fähigkeit eigenständig und zielgerichtet zu arbeiten und der Bereitschaft die Extra-Meile zu gehen.

## BERUFSERFAHRUNG

03.2021 - Heute

#### Full-Stack Webentwickler | Geschäftsführer

Webentwicklung 030 Berlin GmbH

- Optimierung von Kunden Webseiten in Bezug auf organische Bewerbergewinnung Steigerung von 0 1 Bewerbern zu 10 20 Bewerbern im Monat
- Implementieren von Schnittstellen zu externen Jobbörsen zur automatischen Übertragung von Jobs - RESTful API
- Firmeneigenes Website-Verwaltungssystem für Kunden
- Online-Analyse zum automatisierten Testen von Webseiten auf verschiedene Qualitätskriterien
- CRM Web-Applikation für die Personalvermittlung mit MongoDB
- Chrome Extension zum automatischen Erfassen von Daten mit direkter Schnittstelle zur CRM Applikation mit Hilfe einer RESTful API
- Webseiten Design, Erstellung und SEO-Optimierung mit React.js

06.2020 - 03.2021

## Werkstudent Webentwicklung

VIPCRUITER GmbH

- Webseiten Relaunch von WordPress zu Gatsby.js (React.js)
- · Webseiten Instandhaltung und Optimierung

09.2019 - 06.2020

# Werkstudent IT / Controlling

Mercedes-Benz AG

- · Reporting Dashboard Entwicklung
- · Excel VBA Programmierung
- Prozessmodellierung und -automatisierung

05.2017 - 08.2019

#### **Werkstudent Webentwicklung**

SCHAUM MASSIVHAUS

- · Webseiten Erstellung, Instandhaltung und Optimierung mit HTML, CSS und JavaScript
- IT-Administration und Buchhaltung

09.2014 - 04.2017

#### Fachinformatiker für Anwendungsentwicklung

IGEPA group GmbH & Co. KG

- JD Edwards E1 Datenbankprogrammierung
- Java Webapplikation und Schnittstellen

# BILDUNGSWEG

2021 Mathematik / Informatik

Humboldt-Universität zu Berlin

Bachelor

2017 Fachinformatiker für Anwendungsentwicklung

Oberstufenzentrum Informations- und Medizintechnik

Ausbildung

# FÄHIGKEITEN

Professional React.js Meteor.js Experte Gatsby.js Experte Node.js Professional **Github Actions** Professional **TailwindCSS** Experte HTML Typescript Fortgeschritten Experte Javascript / ES6 Experte Next.js Fortgeschritten CSS Experte Express.js Grundkenntnisse MongoDB Experte Svelte Grundkenntnisse **REST API** Professional Grundkenntnisse Vue.js

## SPRACHEN

Deutsch Muttersprache Englisch Fließend